【裁判字號】    90,易,1419
【裁判日期】    900531
【裁判案由】    毒品危害防制條例
【裁判全文】
臺灣臺中地方法院刑事判決                          九十年度易字第一四一九號
    公  訴  人  台灣台中地方法院檢察署檢察官
    被      告  甲○○
右列被告因違反毒品危害防制條例案件，經檢察官提起公訴（九十年度毒偵字第四六
０號），本院判決如左：
    主  文
甲○○施用第二級毒品，累犯，處有期徒刑陸月，如易科罰金，以參佰元折算壹日。
    事  實
一、甲○○於民國（下同）八十四年五月十日及同年八月七日，曾因竊盜、違反藥事
    法等案件，分別經台灣高等法院台中分院及本院各判處有期徒刑四月及一年四月
    確定，經定執行刑為有期徒刑一年六月，八十五年十一月二十七日執行完畢。復
    因施用第二級毒品安非他命案件，經本院以八十九年毒聲字第二五五五號裁定送
    勒戒處所觀察、勒戒後，因無繼續施用毒品之傾向，由臺灣臺中地方法院檢察署
    檢察官於八十九年五月十二日以八十九年度毒偵字第二六二四號為不起訴處分確
    定在案。詎甲○○仍不知悔改，復基於施用第二級毒品安非他命之犯意，於八十
    九年十月二十四日十七時二十分許前四日內某時，在不詳地點處，非法施用第二
    級毒品安非他命一次。嗣於當日十七時二十分許，經警採尿送驗後，在其尿液中
    檢測出安非他命之陽性反應而查獲，甲○○嗣經檢察官聲請，本院再以九十年度
    毒聲字第七一０號裁定諭知送勒戒處所觀察、勒戒處分，執行後認仍有繼續施用
    毒品之傾向。
二、案經台中縣警察局大甲分局移送臺灣臺中地方法院檢察署檢察官偵查起訴。
    理  由
一、訊據被告甲○○矢口否認有於右揭時、地施用毒品之犯行，辯稱：伊自前次觀察
    勒戒出所後，即未再吸用安非他命云云。惟查：
(一)被告為警查獲時所採集之尿液經送驗結果，係呈安非他命陽性反應，有私立中山
    醫學院附設孫中山紀念醫院藥物濫用檢測中心之尿液檢驗結果報告書附於偵查卷
    中足憑（見偵查卷第十一頁）。至於尿液毒品反應之檢驗，若單以「免疫分析法
    」檢驗，有可能因交叉反應（ｃｒｏｓｓｒｅａｃｔｉｏｎ），而對服用幾種其
    他非煙毒或甲基安非他命藥物者之尿液產生偽陽性之結果，然若搭配「薄層分析
    法（ｔｏｘｉ－ｌａｂ），則可摒除絕大部分之偽陽性問題，若使用「氣相層析
    質譜儀分析法」確認，則可完全排除偽陽性之干擾，此有法務部調查局（八五）
    發技（一）字第八五一一四九五二號函可資參照，本件被告之尿液檢驗方法乃經
    前開檢測中心以「氣相層析質譜儀分析法」加以確認後，仍呈毒品安非他命之陽
    性反應，參諸前揭說明，被告所辯無非事後卸責之詞，並不足採。再按安非他命
    成分之檢出與其投與方式、投與量、個人體質、採尿時間與檢測儀器之精密度等
    諸多因素有關，僅憑尿液中安非他命呈陽性反應，固無法確實推斷吸食時間距採
    集時間之長短，然最長可能不會超過四日，亦有衛生署藥物食品檢驗局（八一）
    藥檢壹字第００一一五六號函可參。被告於八十九年十月二十四日十七時二十分
    許為警採尿送驗結果呈安非他命陽性反應，是被告施用安非他命之時間應為在此
    之前四日內。又被告前因施用第二級毒品安非他命案件，經本院以八十九年毒聲
    字第二五五五號裁定送勒戒處所觀察、勒戒後，因無繼續施用毒品之傾向，由臺
    灣臺中地方法院檢察署檢察官於八十九年五月十二日以八十九年度毒偵字第二六
    二四號為不起訴處分確定在案。本次復因施用安非他命，經本院再以九十年度毒
聲字第七一０號裁定諭知送勒戒處所觀察、勒戒處分，執行後認有繼續施用毒品
    之傾向等情，亦有台灣台中地方法院檢察署刑案資料查註紀錄表、台灣台中看守
    所九十年四月三日九十中所正總字第一一四五號函附於偵查卷中可稽。本件事證
    已臻明確，被告犯行洵堪認定。
二、按安非他命為毒品危害防制條例第二條第二項第二款所列之第二級毒品，被告施
    用之行為，係違反毒品危害防制條例第十條第二項之施用第二級毒品罪。其為施
    用第二級毒品安非他命而持有安非他命之低度行為，應為其施用之高度行為所吸
    收，不另論罪。又被告於八十四年五月十日及同年八月七日，曾因竊盜、違反藥
    事法等案件，分別經台灣高等法院台中分院及本院各判處有期徒刑四月及一年四
    月確定，經定執行刑為有期徒刑一年六月，八十五年十一月二十七日執行完畢，
    此有台灣台中地方法院檢察署刑案資料察註紀錄表一份在卷可稽，被告於有期徒
    刑執行完畢後，五年以內再犯有期徒刑以上之本罪，為累犯，應依刑法第四十七
    條之規定加重其刑。爰審酌被告前經觀察勒戒後，認無繼續施用毒品之傾向而為
    不起訴處分確定，猶不知悔改再犯本件之罪、施用毒品次數、犯罪情節、手段均
    非嚴重，且施用毒品係自戕行為，及其犯罪動機、目的等一切情狀，量處如主文
    所示之刑，並諭知易科罰金之折算標準。
據上論斷，應依刑事訴訟法第二百九十九條第一項前段，毒品危害防治條例第十條第
二項、第二十條第三項，刑法第十一條前段、第四十七條，罰金罰鍰提高標準條例第
二條，判決如主文。
中      華      民      國      九十      年      五      月  三十一    日
                                        法  官    蔡  名  曜
右正本證明與原本無異。
如不服本判決，應於送達後十日內向本院提出上訴狀 （須附繕本） ，上訴於台灣高等
法院台中分院。
                                        書記官
中      華      民      國      九十      年      六      月      一    日
附錄論罪科刑法條
毒品危害防制條例第二條第二項：
施用第二級毒品者，處三年以下有期徒刑。


司法院資訊處製作；財團法人民間司法改革基金會備份。
